臺灣雲林地方法院刑事判決　　　　　　　　　　　　九十三年度簡上字第一七號
　　上　訴　人　臺灣雲林地方法院檢察署檢察官
　　被　　　告　戊○○
右列被告因竊盜案件，檢察官不服本院虎尾簡易庭九十三年度虎簡字第二一六號中華
民國九十三年八月十七日刑事簡易判決（聲請簡易判決處刑案號：九十三年度偵字第
三一八七號），提起上訴及移
），並就搶奪罪部分以言詞追加起訴（九十三年度偵字第三三二一號），本院管轄之
第二審合議庭認應依通常程序審理，逕為第一審判決如左：
    主  文
原判決撤銷。
戊○○共同連續竊盜，累犯，處有期徒刑壹年陸月；又意圖為自己不法之所有，而搶
奪他人之動產，累犯，處有期徒刑捌月。應執行有期徒刑貳年。
    事  實
一、戊○○前於民國九十年間因贓物案件，為法院判處有期徒刑四月確定，經送監執
    行，於九十年九月三日執行完畢出獄；又於九十三年五月間因涉犯竊盜案件，經
    本院北港簡易庭於九十三年六月十一日以九十三年度港簡字第一一九號判處有期
    徒刑五月，並於同年七月一日確定（現在監執行中）。詎仍不知悔改，因缺錢花
    用，基於意圖為自己不法所有之概括犯意，獨自或與韓世美先後為左列竊盜犯行
    ，並另行基於意圖為自己不法所有之犯意，為左列之搶奪犯行：
  (一)於九十三年八月一日上午八時許，在雲林縣崙背鄉○○路三九四號前，見庚○○
    所有車號ＳＧＹ─七○七號輕型機車鑰匙未取下，乃以該鑰匙啟動機車離去而竊
    取得手，作為代步工具使用。嗣於翌日十六時十分許，在雲林縣麥寮鄉○○路建
    源診所前，因駕騎上開機車而為警查獲。
  (二)於九十三年八月六日七時許，在雲林縣麥寮鄉○○村○○路九五巷十四號前，見
    甲○○所有之車號ＭＭＷ─八八八重型機車鑰匙插在車上，乃竊取該車供代步之
    用，並將車牌隨意丟棄路旁。迄同年月十二日九時許，戊○○駕騎上開機車行經
    雲林縣崙背鄉○○路「７─１１」便利商店前時，見李美鈴將皮包置於ＭＭＦ─
    二二三號機車腳踏墊前方掛勾上，另基於意圖為自己不法所有之犯意，趁李美玲
    不及防備之際，騎上開機車駛近李美玲車旁後，下車徒手搶奪李美玲之上開皮包
    一個（內有新台幣【下同】九百四十七元），得手後欲騎上開機車逃逸時，旋遭
    李美鈴用手連人帶車拉倒在地，戊○○隨即棄車逃逸，嗣於同日九時八分逃至崙
    背鄉○○村○○街三六號前時，見己○○未懸掛車牌（原車號：ＳＴＣ─八○八
    號）之機車插有鑰匙，遂竊取該車作為逃跑之工具，惟於剛發動引擎時，即遭己
    ○○將機車推倒而未遂，戊○○再度逃逸，旋仍遭己○○當場逮捕後報警處理。
  (三)於九十三年八月十三日凌晨一時許，在雲林縣虎尾鎮○○路十一號前，見乙○○
    所有之車號五Ｍ─五六三○號自用小貨車鑰匙在車上未拔下，乃竊得該車供己使
    用。嗣戊○○與韓世美基於為自己不法所有之概括犯意聯絡，由戊○○駕駛上開
    所竊得之車號五Ｍ─五六三○號自用小貨車搭載韓世美，於九十三年八月十四日
    九時許，在雲林縣麥寮鄉○○村○○路九七之三號前，二人下車徒手竊取丙○○
    所有之洗衣機一台後，旋將該洗衣機載往國道一號高速公路斗南交流道旁變賣給
    收購中古物品商，得款三千元由二人朋分花用殆盡；繼二人又賡續前開犯意，由
    戊○○駕駛上開車號五Ｍ─五六三○號自用小貨車搭載韓世美，於九十三年八月
    十四日二十三時許，在雲林縣二崙鄉港後村二一之一號前，二人下車徒手竊取辛
    ○○所有之水刀一部得手後離去。嗣於同年月十五日凌晨四時三十分許，為警在
    雲林縣麥寮鄉○○村○○號道路旁之產業道路攔檢查獲。
二、案經雲林縣警察局台西分局報請臺灣雲林地方法院檢察署檢察官偵查後聲請以簡
    易判決處刑，並經雲林縣警察局台西分局先後報請臺灣雲林地方法院檢察署檢察
    官偵查後移送本院併辦，由公訴檢察官當庭擴張犯罪事實，再就搶奪部分以言詞
    追加起訴。
    理  由
一、程序方面：按於第一審辯論終結前，得就與本案相牽連之犯罪或本罪之誣告罪，
    追加起訴。追加起訴，得於審判期日以言詞為之。刑事訴訟法第二百六十五條定
    有明文。本案被告所涉搶奪罪部分，雖與已起訴之竊盜罪，無裁判上一罪關係，
    檢察官移送併辦，原應退回檢察官另行處理，惟就本案被告所涉竊盜犯行部分，
    既經本院逕依通常程序為第一審判決（詳如後述），公訴檢察官於本院第一審辯
    論終結前，就被告所犯與竊盜罪屬相牽連犯罪（一人犯數罪）之搶奪罪嫌，在審
    判期日以言詞追加起訴，核與上開法文並無不合，本院自應併予審理。
二、實體方面：
  (一)右揭事實，業據被告戊○○於本院審理時坦承不諱，核與共犯韓世美於警訊、偵
    查中所為之供述與被害人庚○○、甲○○、李美玲、己○○、乙○○、丙○○及
    廖風文（辛○○胞弟）於警訊中指訴遭竊或遭搶之情節相符，並有現場圖一張、
    車輛竊盜、車牌失竊資料個別查詢報表查詢車輛認可資料三紙、贓物認領保管單
    （或贓物認領保管單、贓物認領收據）六份、照片十五幀在卷可證，足認被告之
    自白與事實相符。本件事證明確，被告竊盜、搶奪之犯行，均堪認定。
  (二)核被告所為，就搶奪李美玲皮包部分，係犯刑法第三百二十五條第一項之搶奪罪
    ；其餘六次竊盜犯行，則均係犯刑法第三百二十條第一項之竊盜罪，其中就竊盜
    己○○機車部分，雖已著手竊盜行為之實施，惟尚未發生竊得財物之結果，其犯
    罪尚屬未遂。被告與韓世美就竊取洗衣機及水刀之二次竊盜犯行，具有犯意聯絡
    及行為分擔，為共同正犯。又被告先後六次竊盜犯行，時間緊接，觸犯構成要件
    相同之罪名，顯係基於概括犯意反覆為之，為連續犯，應依刑法第五十六條之規
    定，論以情節較重之共同竊盜罪（即竊取洗衣機之犯行）一罪，並加重其刑。檢
    察官雖僅就被告如犯罪事實欄一(一)所示之竊盜犯行起訴（聲請簡易判決處刑），
    其餘五次之竊盜犯行，則未據檢察官起訴，惟因與上開已起訴部分，具有連續犯
    裁判上一罪之關係，基於審判不可分之原則，均應為起訴效力所及，且亦經公訴
    檢察官當庭擴張犯罪事實，本院自應併予審究，附此敘明。又被告所犯上開竊盜
    、搶奪二罪，犯意各別、罪名互異，應予分論併罰。
  (三)被告前於九十年間因贓物案件，為法院判處有期徒刑四月確定，經送監執行，於
    九十年九月三日執行完畢出獄，此有臺灣高等法院被告全國前案紀錄表在卷可憑
    ，其受有期徒刑執行完畢五年以內再犯本件有期徒刑以上之上開二罪，均為累犯
    ，應分別依刑法第四十七條之規定加重其刑，就竊盜罪部分並遞加之。
  (四)原審認定被告竊盜犯罪事實及證據明確，因而判處被告有期徒刑五月，如易科罰
    金，以銀元三百元折算一日，固非無見。惟原審未及審究檢察官擴張之犯罪事實
    ，而僅就被告如犯罪事實欄一(一)所示之竊盜犯行為判決，是有違誤，檢察官上訴
    意旨指摘原審判決不當，為有理由，自應由本院第二審合議庭撤銷改判。
  (五)爰審酌被告前有贓物、竊盜、毒品勒戒等前案紀錄，素行不佳；尤以於九十三年
    五月間因涉犯竊盜案件，經本院北港簡易庭於九十三年六月十一日以九十三年度
    港簡字第一一九號判處有期徒刑五月，並於同年七月一日確定，卻仍不知警惕，
    而再犯本件竊盜、搶奪罪行，可見被告並未因前案偵、審程序而得到教訓，其自
    省能力顯然不足；且其年輕力盛、四肢健全，竟不思以正途賺取財物，意欲不勞
    而獲，僅因自己代步所需或變賣竊得財物以購買毒品供己施用，多次侵害他人之
    財產權，動機亦屬不佳；惟慮及其多次竊盜及搶奪犯行所得財物不多，大部分已
    經被害人領回，所生危害不大，且犯後尚能坦認犯行，態度良好，以及教育程度
    僅國中畢業，平日幫父親賣菜，收入不豐，已與妻子離異，尚有兩名幼子需要撫
    養等一切情狀，分別量處如主文所示之刑，並定其應執行刑，以資警惕。至另扣
    案之水果刀一把，並非被告所有，且亦非供被告行搶之用，與本案被告所涉搶奪
    犯罪事實無關，自不得宣告沒收，併此敘明。
三、按檢察官聲請簡易判決處刑之案件，經法院認為被告所犯之罪不合第四百四十九
    條所定得以簡易判決處刑之案件者，應適用通常程序審判之，刑事訴訟法第四百
    五十二條、第四百五十一條之一第四項但書第一款定有明文。次按管轄第二審之
    地方法院合議庭受理簡易判決上訴案件，應依通常程序審理，其認案件有刑訴法
    第四百五十二條之情形者，應撤銷原判決，逕依通常程序為第一審判決，法院辦
    理刑事訴訟簡易程序案件應行注意事項第十四條亦可參照。原審判決既有前述可
    議之處，且本件既經本院審理後，就竊盜部分認應判處被告有期徒刑一年六月，
    並不符合得以簡易判決處刑之要件，自應由本院將原審判決撤銷，逕依通常程序
    為第一審判決，附此敘明。
據上論斷，應依刑事訴訟法第四百五十五條之一第一項、第三項、第四百五十二條、
第三百六十九條第一項前段、第三百六十四條、第二百九十九條第一項前段，刑法第
二十八條、第五十六條、第三百二十條第一項、第三百二十五條第一項、第四十七條
、第五十一條第五款，罰金罰鍰提高標準條例第一條前段，判決如主文。
本案經檢察官丁○○到庭執行職務
中      華      民      國     九十四      年     一     月   三十一    日
                                  臺灣雲林地方法院刑事第五庭
                                        審判長法  官  陳定國
                                              法  官  廖淑華
                                              法  官  李明益
右正本證明與原本無異。
如不服本判決，應於判決送達後十日內向本院提出上訴狀( 應附繕本 )。
                          書記官  莊正彬
中      華      民      國     九十四      年     一     月   三十一    日
附錄法條：
中華民國刑法第三百二十條
 (普通竊盜罪、竊佔罪)
意圖為自己或第三人不法之所有，而竊取他人之動產者，為竊盜罪，處五
年以下有期徒刑、拘役或五百元以下罰金。
意圖為自己或第三人不法之利益，而竊佔他人之不動產者，依前項之規定
處斷。
前二項之未遂犯罰之。
中華民國刑法第三百二十五條
 (普通搶奪罪)
意圖為自己或第三人不法之所有，而搶奪他人之動產者，處六月以上五年
以下有期徒刑。
因而致人於死者，處無期徒刑或七年以上有期徒刑，致重傷者，處三年以
上十年以下有期徒刑。
第一項之未遂犯罰之。
